臺灣板橋地方法院刑事判決　　　　　　　　　　　　九十三年度簡上字第六０八號
　　上　訴　人　臺灣板橋地方法院檢察署檢察官
　　被　　　告　乙○○
右列被告因竊盜案件，上訴人不服本院於民國九十三年九月三十日所為九十三年度簡
字第四四三○號刑事簡易判決（偵查案號：九十三年度速偵字第六六三號），提起上
訴，經本院管轄第二審之合議庭審理，判決如左：
    主  文
上訴駁回。
    理  由
一、本件經本院管轄第二審之合議庭審理結果，認第一審以被告乙○○犯刑法第三百
    二十條第一項之竊盜罪，而判處罰金五千元，並准以三百元折算一日易服勞役，
    經核其認事用法及量刑均無不當，應予維持，其餘引用第一審判決書記載之事實
    、證據及理由。
二、經查：本件被告於民國（下同）九十三年八月十二日二十一時四十五分許，在台
    北縣三重市○○路九七號「佳鄉牛排館」內，趁告訴人甲○○不注意之際，竊得
    該店櫃檯抽屜內現金新台幣（下同）一萬五千元，嗣欲離去上開現場，因一時慌
    張致掉落三千元現金在該店內地上，而遭告訴人甲○○查覺，報警到場逮捕被告
    本人到案等情，業據被告迭次於警詢、偵查中及本院審理時坦承不諱，核與告訴
    人甲○○於警詢中指訴之情節相符，復有告訴人甲○○所出具之贓物認領保管單
    乙紙及扣案現金照片乙幀，在卷可稽，足堪認定。原審以被告罪證明確，而援引
    刑法第三百二十條第一項、第四十二條第二項前段，罰金罰鍰提高標準條例第一
    條前段、第二條之規定，並審酌被告本件犯罪之動機、目的、手段及其犯罪後之
    態度等一切情狀，量處罰金五千元，並准以三百元折算一日易服勞役，經核其認
    事用法，尚無任何違誤，雖上訴人不服本院第一審判決，提起本件上訴，並指摘
    原審量刑過輕，而請求撤銷原判決，改判有期徒刑六月云云，惟按法官於有罪判
    決中，究應如何量處罪刑，均為實體法賦予審理法官裁量之刑罰權事項，法官行
    使此項裁量權，自得依據個案情節，參諸刑法第五十七條所定各款犯罪情狀之規
    定，於該法定刑度範圍內，基於合義務性之裁量，量處被告罪刑；質言之，法官
    為此量刑之裁量權時，除不得逾越法定刑或法定要件外，尚應符合法規範之體系
    及目的，遵守一般有效之經驗及論理法則等法原則，亦即應兼顧裁量之外部及內
    部性，如非顯然有裁量逾越或裁量濫用之違法情事，自不得任意指摘為違法，此
    亦為最高法院歷年多起判例所宣示之原則（參見最高法院八十年台非字第四七三
    號判例、七十五年台上字第七０三三號判例、七十二年台上字第六六九六號判例
    、七十二年台上字第三六四七號判例等）。再者，本院認量刑之裁量權，乃憲法
    所保障法官獨立審判之核心，法院行使此項裁量權，亦非得以任意或自由為之，
    仍應受一般法律原理原則之拘束，即仍須符合法律授權之目的、法律秩序之理念
    、國民法律感情及一般合法有效之慣例等規範，尤其應遵守比例原則及平等原則
    之意旨，否則即可能構成裁量濫用之違法（另參見最高法院八十六年度台上字第
    七六五五號判決），質是之故，原審如非有裁量逾越或裁量濫用之明顯違法情事
    ，自不得擅加指摘其違法或不當，即上級法院對下級法院裁量權之審查，亦應同
    此標準，此不僅在保障法官不受任何制度外之不當干涉，更保障法官不受制度內
    的異質干涉，此方符憲法第八十條所宣示獨立審判之真義。綜上所述，本件原審
    斟酌被告於本案坦承竊盜犯行，且已就竊盜所得部分歸還告訴人甲○○，亦見其
    已具悔意，再衡其上開犯罪之情節、手段及所得財物價值以觀，其惡性亦非重大
    等情，是本件原審之量刑結果，應無明顯失出或失入之情，況本件原起訴之檢察
    官於偵查終結後，不僅未能具體求刑，並對本件被告上開犯行，逕以聲請簡易判
    決處刑為之，是本件上訴人事後就原審判決所為法定刑內裁量權之行使，再為爭
    執，並指摘原審判決量刑過輕云云，尚無理由，應予駁回。
據上論斷，應依刑事訴訟法第三百七十一條、第四百五十五條之一第三項、第三百六
十八條、第三百七十三條，判決如主文。
本案經檢察官陳伯厚到庭執行職務
中　　　華　　　民　　　國　　九十三　　年　　十二　　月　　二十八　　  日
                              臺灣板橋地方法院刑事第十六庭
                                  審判長法  官  戴嘉清
                                        法  官  陳信旗
                                        法  官  林晏鵬
右正本證明與原本無異。
不得上訴。
                                        書記官  陳君偉
中　　　華　　　民　　　國　　九十三　　年　　十二　　月　　二十八　　  日
